【裁判字號】    95,易,905
【裁判日期】    951027
【裁判案由】    傷害
【裁判全文】
臺灣板橋地方法院刑事判決               95年度易字第905號
公  訴  人  臺灣板橋地方法院檢察署檢察官
被      告  甲○○
上列被告因傷害案件，經檢察官提起公訴（95年度偵字第3511號
），被告於本院準備程序進行中就被訴事實為有罪之陳述，經本
院合議庭裁定由受命法官獨任進行簡式審判程序，並判決如下：
    主  文
甲○○傷害人之身體，處拘役貳拾日，如易科罰金，以佰元折
算壹日。
    事  實
一、甲○○有毀損、偽造有價證券等案件前科，又於民國87年間
    因違反懲治盜匪條例案件，經臺灣桃園地方法院於同年6 月
    8 日以86年度訴字第1074號判處有期徒刑3 年8 月，經臺灣
    高等法院於同年9 月9 日以87年度上訴字第3525號駁回上訴
    ，復經最高法院於88年6 月10日駁回上訴確定，另於88年間
    因誣告案件，經本院於88年7 月20日以88年度板簡字第1224
    號判處有期徒刑4 月，於89年12月14日確定，再於89年間因
    殺人未遂案件，經本院於89年1 月27日以88年度訴字第53 7
    號判處有期徒刑4 年，於89年3 月6 日確定，3 案更定其刑
    為有期徒刑7 年10月於92年7 月31日因縮短刑期假釋出監，
    嗣於94年間復因誣告案件，經本院於94年12月30日以94年度
    訴字第1786號判處有期徒刑3 月，於95年2 月30日確定，前
    開假釋經撤銷，接續執行前案，現於臺灣花蓮監獄執行中。
    其基於傷害他人身體之故意，於94年8 月29日下午1 時50分
    許，在臺北縣板橋市○○路29號4 樓日盛證券股份有限公司
    板橋分公司，無端以棍子即欲敲打乙○○未中，復以其所攜
    帶之水果刀2 把擲向乙○○，其中1 把水果刀刀把部分擊中
    乙○○，致乙○○左手臂受有5 公分×3 公分之紅腫傷害，
    適乙○○同事林正彬以身旁椅子丟向甲○○，予以阻止，甲
    ○○始逃離現場。
二、案經乙○○訴請臺北縣政府警察局板橋分局報請臺灣板橋地
    方法院檢察署檢察官偵查起訴。
    理  由
一、程序部分：按除被告所犯為死刑、無期徒刑、最輕本刑為三
    年以上有期徒刑之罪或高等法院管轄第一審案件者外，於第
    一次審判期日前之準備程序進行中，被告先就被訴事實為有
    罪之陳述時，審判長得告知被告簡式審判程序之旨，並聽取
    當事人、代理人、辯護人及輔佐人之意見後，裁定進行簡式
    審判程序，刑事訴訟法第273 條之1 第1 項定有明文。經核
    ，本件被告甲○○所犯係死刑、無期徒刑、最輕本刑為三年
    以上有期徒刑以外之罪，其於準備程序中就被訴事實為有罪
    之陳述，經法官告知簡式審判程序之旨，並聽取公訴人、被
    告之意見後，本院爰依首揭規定，合議裁定由受命法官獨任
    進行簡式審判程序。
二、訊據被告坦承前揭事實不諱，核與證人即告訴人乙○○於警
    詢暨偵查中之指訴、證人林正彬於警詢暨偵查中之證述等情
    節，均相符合，且有查獲之水果刀照片在卷可稽，是被告之
    上開自白，應與事實相符，洵屬可採。本件事證業臻明確，
    被告犯行堪予認定，應依法論科。
三、按刑法施行法已於95年6 月14日增訂第1 條之1 ，並自同年
    7 月1 日施行，將刑法分則編所定罰金之貨幣單位均改為新
    臺幣，並將罰金數額分別提高為30倍或3 倍；另刑法第33條
    第5 款關於罰金刑之規定、第41條第1 項關於易科罰金折算
    標準之規定，則於94年2 月2 日修正公布，並同自95年7 月
    1 日施行。而新修正刑法第2 條第1 項規定：「行為後法律
    有變更者，適用行為時之法律。但行為後之法律有利於行為
    人者，適用最有利於行為人之法律。」改採從舊從輕原則。
    又針對刑法修正變更之部分，自應就有利或不利於被告之一
    切相關情狀，綜其全部罪刑之結果而為比較，以定其應適用
    之法律，且一經定其應適用之法律後，即須整體適用之，除
    法有明文外，不得任意割裂適用。茲將比較新舊法結果，分
    述如下：
  (一)刑法分則編各罪所定罰金之貨幣單位原為銀元，依修正前刑
    法第33條第5 款規定，罰金刑為銀元1 元以上，而有關罰金
    與罰金倍數之調整及銀元與新臺幣之折算標準，另有罰金罰
    鍰提高標準條例、現行法規所定貨幣單位折算新臺幣條例規
    定之，除罰金以1 銀元折算3 元新臺幣外，並將72年6 月26
    日以前修正之刑法部分條文罰金數額提高為10倍，其後修正
    者則不再提高倍數，亦即刑法分則各罪罰金數額視上開情形
    分別提高為30倍或3 倍；就刑法第277 條第1 項規定而言，
    其罰金部分之法定刑度為「銀元一千元（即新臺幣三萬元）
    以下，銀元一元（即新臺幣三十元）以上」。而95年7 月1
    日起，新修正刑法第33條第5 款則將罰金刑提高為新臺幣一
    千元以上，並以百元計算之，且因同款所定罰金貨幣單位已
    改為新臺幣，乃增訂刑法施行法第1 條之1 規定，將刑法分
    則編各罪所定罰金之貨幣單位亦配合修正為新臺幣，並為使
    刑法分則編各罪所定罰金之最高數額與修正前趨於一致，將
    罰金數額提高為30倍（但72年6 月26日至94年1 月7 日新增
    或修正之條文，就其所定數額提高為3 倍），就刑法第277
    條第1 項規定而言，其罰金部分法定刑度已變更為「新臺幣
    三萬元以下，新臺幣一千元以上」，經比較前後規定之刑度
    ，應以修正前之規定對被告較為有利。
  (二)修正前刑法第41條第1 項前段係規定：「犯最重本刑為五年
    以下有期徒刑以下之刑之罪，而受六個月以下有期徒刑或拘
    役之宣告，因身體、教育、職業、家庭之關係或其他正當事
    由，執行顯有困難者，得以一元以上三元以下折算一日，易
    科罰金。」又修正前罰金罰鍰提高標準條例第2 條（現已刪
    除）規定，就其原定數額提高為100 倍折算1 日，是修正前
    之易科罰金折算標準，最高以銀元300 元折算1 日，經折算
    為新臺幣幣值後，為以新臺幣900 元折算為1 日。而新修正
    同條項前段乃規定：「犯最重本刑為五年以下有期徒刑以下
    之刑之罪，而受六個月以下有期徒刑或拘役之宣告者，得以
    新臺幣一千元、二千元或三千元折算一日，易科罰金。」比
    較此部分修正前後，亦以修正前之規定有利於被告。
  (三)承上所見，以修正前規定對被告有利，自應依新修正同法第
    2 條第1 項前段規定，適用修正前同法之相關規定。
四、核被告所為，係犯刑法第277 條第1 項之傷害罪。本院爰審
    酌被告尚有其他犯罪紀錄，有臺灣高等法院被告前案記錄表
    在卷得憑，是素行欠佳，其以刀械射向告訴人之方式傷害告
    訴人，其舉之危險性甚高，幸告訴人所受傷害尚屬輕微，又
    迄今未能與告訴人達成民事賠償之和解，兼衡其犯罪動機、
    目的、手段、犯後態度，及被告罹有精神分裂症（有行政院
    衛生署立桃園療養院診斷證明書在卷得佐），其為情緒較難
    控制之人等一切情狀，茲量處如主文所示之刑，並依修正前
    同法第41條第1 項前段規定，諭知易科罰金之折算標準。至
    被告所使用之棍子、水果刀，不能證明確係被告所有，是不
    併為沒收宣告之諭知。
據上論斷，應依刑事訴訟法第273 條之1 第1 項、第299 條第1
項前段，新修正刑法第2 條第1 項前段、第277 條第1 項、修正
前第41條第1 項前段，罰金罰鍰提高標準條例第1 條前段、修正
前第2 條，判決如主文。
本案經檢察官馬凱蕙到庭執行職務。
中    華    民    國    95    年    10    月    27    日
                        刑事第十四庭  法  官  朱敏賢
以上正本證明與原本無異。
如不服本判決應於送達後10日內向本院提出上訴狀。
                                      書記官  郭勝華
中    華    民    國    95    年    10    月    30    日
附錄本案論罪科刑法條全文：
刑法第277 條
傷害人之身體或健康者，處三年以下有期徒刑、拘役或一千元以
下罰金。
犯前項之罪因而致人於死者，處無期徒刑或七年以上有期徒刑；
致重傷者，處三年以上十年以下有期徒刑。


司法院資訊處製作；財團法人民間司法改革基金會備份。
